# 求助陈版主及各位专家：对于承诺折扣是否需要计提预计负债

提问人：wang75407 时间：2016-12-05 22:30:48
A公司系季节性生产企业，由于资金短缺，于生产期开始前与B客户签订销售合同，合同约定：“B客户先按 4000 元/吨预付货款，预付货款按8%/年收取利息，在实际交货时，A公司按交货时点的市场价格给予B客户 80 元/吨的优惠”。
请问：对于 80 元/吨的优惠是否需计提预计负债？

回答人：chenyiwei
如果优惠后的价格仍高于成本和相关增量销售费用，即不会导致可变现净值低于成本的，则不构成亏损合同，无需确认预计负债。